# 未实现内部交易形成的营业税金及附加在编制合并报表时如何处理

提问人：jandanai 时间：2015-12-02 11:28:42
请教陈版： A、B公司同为集团内部单位，A公司从事装修业务，B公司为房地产公司。现在A公司向Ｂ公司提供装修业务，而B公司目前房地产产品尚未对外销售。 请问，A公司由于未实现内部交易形成的营业税金及附加在编制集团合并报表时如何处理（其他抵消暂不考虑）? 目前，我们讨论有两种处理方式：一是作为预交税费，转入应交税费，二是作为一种支出，转入存货。 哪一种更符合合并报表口径，为什么？谢谢了！

回答人：chenyiwei
与被抵销的内部收入相关的营业税金及附加，且无法在内部交易的买方获得进一步抵扣的，应在合并报表层面确认为管理费用。该项因内部交易安排所导致的税费支出在合并报表层面不满足确认为资产（例如存货）成本的条件。

提问人：悠扬的心 时间：2015-12-02 20:13:18
请教陈版，像这类因内部交易中买方不能进一步抵扣的税费支出在合并层面可否理解是为使存货（或资产）达到预定可销售（或使用）状态的合理必要支出而计入存货（或资产）的成本？

回答人：chenyiwei
不可以。从合并报表主体的角度看，存货只是发生了位移，其产生未来经济利益流入的能力并未增加。